# 请教chenyiwei老师

提问人：htgzj6828 时间：2010-01-15 20:27:51
有一集团公司A控股一家企业B， 2009 年集团公司对企业管理层进行业绩考核，B公司 2009 年末达到了考核标准，根据约定，A公司对B企业管理层进行奖励，将奖励款项汇至B公司，B公司对管理层进行了一次性现金发放奖励，那么，奖励款项收到时是作为“营业外收入”核算还是作为捐赠做“资本公积”核算？发放时是作为“职工薪酬”核算吗？ 谢谢！

回答人：chenyiwei
回复 楼主 htgzj6828 的帖子如果被激励的管理层均为B工作，但奖励支出由集团（A）承担的，B公司应当将激励支出确认为其自身的职工薪酬费用（一般计入管理费用）；同时对这部分由集团承担的奖励支出按照权益性交易的要求确认资本公积。即： 计提时：
借：管理费用 贷：应付职工薪酬 收到A公司拨款时： 借：银行存款 贷：资本公积 向被激励对象发放奖金时： 借：应付职工薪酬贷：银行存款等

提问人：htgzj6828 时间：2010-08-20 16:24:42
请教陈老师：执行房地产企业会计制度，坏账准备能否采取直接转销法？谢谢

回答人：chenyiwei
应可以。但应当首先关注该企业为何现在仍然执行 1993 年发布的行业会计制度？